【裁判字號】    99,審訴,1096
【裁判日期】    990505
【裁判案由】    毒品危害防制條例
【裁判全文】
臺灣高雄地方法院刑事判決            99年度審訴字第1096號
公  訴  人  臺灣高雄地方法院檢察署檢察官
被      告  甲○○
上列被告因毒品危害防制條例案件，經檢察官提起公訴（99年度
毒偵字第1670號），被告就被訴事實為有罪陳述，經本院告知簡
式審判程序意旨，並聽取公訴人及被告之意見後，裁定由受命
法官獨任進行簡式審判程序審理，判決如下：
    主  文
甲○○施用第一級毒品，累犯，處有期徒刑壹年壹月。又持有第
一級毒品，累犯，處有期徒刑肆月，案之第一級毒品海洛因壹包
（含包裝袋，檢驗前淨重零點零玖捌公克，檢驗後淨重零點零捌
玖公克）沒收銷燬。應執行有期徒刑壹年參月，案之第一級毒品
海洛因壹包（含包裝袋，檢驗前淨重零點零玖捌公克，檢驗後淨
重零點零捌玖公克）沒收銷燬。
    事  實
一、甲○○前於民國89年間因施用毒品案件，經本院以89年度毒
    聲字第3765號裁定送觀察勒戒後，因認有繼續施用毒品傾向
    ，再以89年度毒聲字第5327號裁定令入戒治處所施以強制戒
    治，於90年1 月11日因停止其處分出監，經臺灣高雄地方法
    院檢察署檢察官於90年度戒毒偵字第823 號為不起訴處分確
    定。復於上開強制戒治執行完畢釋放後5 年內，於91年間再
    因施用毒品案件，經本院以92年度訴緝字第28號判處有期徒
    刑10月確定。又於94年間因施用毒品案件，經本院以94年度
    訴字第3136號判處有期徒刑1 年確定，於96年2 月1 日縮刑
    期滿執行完畢。再於98年間因施用毒品及持有毒品案件，經
    本院以98年度訴字第1759號、第1805號判處有期徒刑1 年、
    3 月，定應執行刑為有期徒刑1 年1 月確定。詎其不知悔改
    ，明知海洛因業經毒品危害防制條例第2 條第2 項第1 款明
    定為第一級毒品，不得非法施用，仍基於施用第一級毒品海
    洛因之犯意，於99年1 月30日15時許，在其位於高雄市○○
    區○○路280 巷9 號住處，以將海洛因摻水置於針筒內注射
    之方式，施用第一級毒品海洛因1 次。另明知海洛因業經毒
    品危害防制條例第2 條第2 項第1 款明定為第一級毒品，未
    經許可，不得非法持有，竟基於持有第一級毒品海洛因之犯
    意，於99年2 月2 日12時30分許，在高雄縣大寮鄉○○○路
    附近，向某真實姓名、年籍不詳綽號「瘦仔」之成年男子，
    以新臺幣500 元之價格購入第一級毒品海洛因1 小包（檢驗
    前淨重0.098 公克，檢驗後淨重0.089 公克）後，即藏放於
    身上而持有之。嗣於同日13時55分許，在高雄縣鳳山市○○
    路76號前，因形跡可疑為警攔檢，並當場扣得上開第一級毒
    品海洛因1 包，經甲○○同意採集尿液送驗，檢驗結果呈可
    待因、嗎啡陽性反應，始悉上情。
二、案經高雄市政府警察局苓雅分局移送臺灣高雄地方法院檢察
    署檢察官偵查起訴。
    理  由
一、本件被告甲○○所犯均為死刑、無期徒刑、最輕本刑為3年
    以上有期徒刑以外之罪，其於準備程序中就被訴事實為有罪
    之陳述，經本院告知簡式審判程序之旨，並聽取當事人意見
    後，合議庭認宜進行簡式審判程序，爰依刑事訴訟法第273
    條之1第1項規定，裁定本件由受命法官獨任進行簡式審判程
    序，合先敘明。
二、前揭事實，業據被告甲○○坦承不諱；其為警查獲時所採尿
    液經送檢驗結果，確呈嗎啡、可待因之陽性反應，此有嫌疑
    人尿液採證尿液對照表、高雄市立凱旋醫院濫用藥物尿液檢
    驗報告各1 紙在卷可稽。另扣案之白色粉末1 包經送鑑驗結
    果，確含第一級毒品海洛因成分（驗前淨重0.098 公克，驗
    後淨重0.089 公克），此有高雄市立凱旋醫院濫用藥物成品
    檢驗鑑定書1 紙附卷可稽。綜上所述，被告上開任意性之自
    白既有前揭證據可佐，核與事實相符，自得採為論罪科刑之
    依據，是本案事證已臻明確，被告犯行洵堪認定，應予依法
    論科。
三、核被告甲○○所為，係犯毒品危害防制條例第10條第1項之
    施用第一級毒品罪及同條例第11條第1項之持有第一級毒品
    罪。被告施用而持有海洛因之低度行為，為施用之高度行為
    所吸收，不另論罪。又檢察官於起訴書犯罪事實欄內已載明
    被告持有第一級毒品海洛因遭警查扣之事實，此部分業已起
    訴，起訴書論罪法條欄雖漏引毒品危害防制條例第11條第1
    項持有第一級毒品罪名，並不影響此部分業已起訴之效力，
    且檢察官於本院準備程序及審判程序時復已補充被告犯毒品
    危害防制條例第11條第1 項之持有第一級毒品罪，是本院自
    得就此部分予以審理。被告所犯上開2 罪，犯意各別，行為
    互殊，應予分論併罰。被告有事實欄所述經判處有期徒刑確
    定及執行完畢等情，此有臺灣高等法院被告前案紀錄表1 份
    在卷可查，其於上開有期徒刑執行完畢後5 年內，故意再犯
    本件有期徒刑以上之2 罪，均為累犯，均應依刑法第47條第
    1 項之規定加重其刑。審酌被告前因施用毒品案件，歷經觀
    察勒戒、強制戒治及刑之執行，然仍未戒除毒癮，顯見其意
    志不堅，惟念其施用毒品之行為，究屬戕害自己身心，尚未
    危害他人，且於查獲後坦承全部犯行，犯罪後態度良好，及
    其施用毒品之前科次數，暨檢察官具體求處施用第一級毒品
    部分判處有期徒刑1 年1 月，持有第一級毒品部分判處有期
    徒刑4 月，應執行有期徒刑1 年3 月等一切情狀，爰分別量
    處如主文所示之刑，並定其應執行之刑，以示懲儆。
四、扣案之白色粉末1包，經鑑驗後含第一級毒品海洛因成分無
    訛，業如前述，應依毒品危害防制條例第18條第1項前段之
    規定，不問屬於被告與否，予以沒收銷燬之，其包裝袋因殘
    留微量海洛因毒品而難以析離，爰視同毒品整體，併依前開
    規定沒收銷燬之。至鑑驗耗用之海洛因既已滅失，自無庸再
    予宣告沒收銷燬。
據上論結，應依刑事訴訟法第273條之1第1項、第299條第1項前
段，毒品危害防制條例第10條第1項、第11條第1項，第18條第1
項前段，刑法第11條、第47條第1 項、第51條第5 款，判決如主
文。
本件案經檢察官陳妍萩到庭執行職務。
中    華    民    國    99    年    5     月    5     日
                  刑事第十庭    法  官  孫啟強
以上正本證明與原本無異。
如不服本判決，應於判決送達後10日內，向本院提出上訴狀。
中    華    民    國    99    年    5     月    5     日
                                書記官  林介欽
附錄本判決論罪科刑之法條：
毒品危害防制條例第10條：
毒品危害防制條例第10條第1項
施用第一級毒品者，處6月以上5年以下有期徒刑。
毒品危害防制條例第11條第1項
持有第一級毒品者，處3年以下有期徒刑、拘役或新臺幣5萬元以
下罰金。

司法院資訊處製作；財團法人民間司法改革基金會備份。
